臺灣雲林地方法院刑事判決　　　　　　　　　　　　　九十一年度訴字第一六七號
　　公　訴　人　臺灣雲林地方法院檢察署檢察官
　　被　　　告　甲○○
　　指定辯護人　本院公設辯護人　丙○○
右列被告因偽造有價證券等案件，經檢察官提起公訴（九十一年度偵字第六一四號）
，本院判決如左：
    主  文
甲○○意圖供行使之用，而變造有價證券，處有期徒刑壹年拾月，緩刑伍年，緩刑期
間付保護管束。
如附表所示之變造支票伍張均沒收。
    事  實
一、甲○○前無犯罪紀錄，自民國九十年九月中旬起，受僱於丁○○所經營位於雲林
    縣斗六市○○里○○路二十三之二號東華汽車維修廠，擔任烤漆工人，竟意圖為
    自己不法之所有，於九十年十二月二十日左右，在該東華汽車維修廠辦公桌抽屜
    內，竊取丁○○所有且已填好日期、金額，並蓋妥發票人「丁○○」印章之亞太
    商業銀行斗六分行帳號00000－00號支票共五張（詳如附表所示），甲○○為提示所竊取之支票，另向其姐乙○○（不知情）借用臺灣銀行帳號0000
    00000000號帳戶存摺，並基於變造有價證券之犯意，於竊得該五張支票
    一、二天後，在雲林縣斗六市○○里○鄰○○路一三六號其住處，將所竊取之五
    張支票日期，其中三張變造為「９０年１２月１０日」（附表編號三張）
    、二張變造為「９０年１２月２５日」（附表編號二張），復基於偽造文書
    之犯意，於附表編號二張支票背面，未經乙○○之授權，偽造「乙○○」之
    背書及書寫「000000000000」等字，而於九十年十二月二十四日左
    右，持該附表編號已變造日期及偽造背書之支票二張，前往臺灣銀行斗六分
    行提示轉帳而行使，足以生損害於丁○○及乙○○之權益，並於九十年十二月三
    十一日前往銀行提領該二張支票現金共計新臺幣一萬八千四百元（公訴人誤載為
    一萬八千五百元）供己花用，另附表編號之二紙支票則交由其姐乙○○保管
    。嗣為警於九十一年二月四日查知乙○○上開帳戶有提示支票之情形，始循線查
    獲上情。
二、案經雲林縣警察局報請臺灣雲林地方法院檢察署檢察官偵查起訴。
    理  由
一、右揭事實，業經被告甲○○於警訊及偵審中坦白承認，核與被害人丁○○指訴其
    所有如附表所示支票之失竊情節，及證人乙○○證述被告向其借用帳戶存摺使用
    ，並代被告保管附表編號所示支票二紙之情節均相符合，被告自白核與積極
    事證相符，堪予採信。此外，復有如附表所示之支票五張（均影本）、帳號00
    0000000000號存摺交易明細一份在卷可稽。本件事證明確，被告犯行
    洵堪認定。
二、查支票上之背書，係發票後之另一票據行為，在偽造之支票背面，偽造他人署押
    為背書並達行使之程度，自足以生損害於他人，顯屬另一行使偽造私文書之行為
    （最高法院五十九年臺上字二五八八號判例意旨參照）。核被告所為，係犯刑法
    第三百二十條第一項竊盜罪、同法第二百零一條第一項意圖供行使而變造有價證
    券罪及同法第二百十六條、第二百十條行使偽造私文書罪。被告變造支票後持以
    行使，則行使之輕行為，應為變造之重行為所吸收，不另論行使變造有價證券罪
    ，且行使變造有價證券本身即含有詐欺性質，亦不另論詐欺罪。又被告偽造背書
    之低度行為為其後行使之高度行為所吸收，亦不另論偽造私文書罪。又被告同時
    變造附表所示之五張支票，係基於同一之變造有價證券犯意下之接續行為，而同
    時偽造附表編號二張支票之背書，則係基於同一之偽造私文書犯意下之接續
    行為，各為接續犯。復被告所犯上開三罪間，有方法結果之牽連關係，依刑法第
    五十五之規定，應從較重之變造有價證券罪處斷。被告變造附表編號三張
    支票部分，及偽造附表編號二張支票之背書部分，雖均未據公訴人提起公訴
    ，然此部分與起訴部分具有實質上一罪（變造有價證券部分），或牽連犯之裁判
    上一罪關係（偽造背書部分），均為起訴效力所及，本院自應併予審理，附此敘
    明。爰審酌被告年僅十九歲，僅有高職肄業程度，智識程度非高，犯後並已坦承
    犯行，並已與被害人丁○○達成民事和解（有雲林縣斗六市調解委員會調解書一
    紙在卷可佐），態度良好，且其雖變造支票五張，然僅提示二張，所得金額亦僅
    有一萬八千四百元，惡性非重，有值得憫恕之處，若科以法定刑最低度之刑度猶
    嫌過重，爰依刑法第五十九條之規定，酌減其刑，另審酌其素行及犯罪之動機、
    目的、手段、所生危害、犯後態度等一切情狀，量處如主文所示之刑。末查，被
    告前未曾受有期徒刑以上刑之宣告，有卷附臺灣高等法院被告全國前案紀錄表及
    台灣雲林地方法院檢察署刑案資料查註紀錄表各一份可按，因一時貪慾，短於思
    慮，致罹重典，且被告犯後深表悔悟，堪認被告經此科刑宣告之教訓後，當知所
    警惕，而無再犯之虞，本院認為前開對其宣告之刑，以暫不執行為適當，爰諭知
    緩刑五年，以啟自新，緩刑期間併付保護管束。
三、如附表所示之變造亞太商業銀行斗六分行之支票五張，不問屬於犯人與否，爰均
    依刑法第二百零五條之規定宣告沒收之；至附表編號二張支票上偽造之背書
    「乙○○」署押各一枚，因該二紙支票業經宣告沒收，爰不另就該偽造署押宣告
    沒收，附此敘明。
據上論斷，應依刑事訴訟法第二百九十九條第一項前段，刑法第二百零一條第一項、
第二百十六條、第二百十條、第三百二十條第一項、第五十五條、第五十九條、第七
十四條第一款、第九十三條第一項、第二百零五條，罰金罰鍰提高標準條例第一條前
段，判決如主文。
本案經檢察官林禎瑩到庭執行職務。
中      華      民      國      九十一      年     五     月    三十    日
                                        臺灣雲林地方法院刑事第一庭
                                            法  官  廖  國  勝
右正本證明與原本無異。
如不服本判決，應於判決送達後十日內向本院提出上訴狀( 應附繕本 )。
                                            書記官  顏  錦  清
中      華      民      國      九十一      年     五     月    三十    日
附錄本案論罪科刑法條全文：
刑法第二百零一條：
意圖供行使之用，而偽造、變造公債票、公司股票或其他有價證券者，處三年以上十
年以下有期徒刑，得併科三千元以下罰金。
行使偽造、變造之公債票、公司股票或其他有價證券，或意圖供行使之用，而收集或
交付於人者，處一年以上七年以下有期徒刑，得併科三千元以下罰金。
刑法第二百十條：
偽造、變造私文書，足以生損害於公眾或他人者，處五年以下有期徒刑。
刑法第二百十六條
行使第二百十條至第二百十五條之文書者，依偽造、變造文書或登載不實事項或使登
載不實事項之規定處斷。
刑法第三百二十條第一項：
意圖為自己或第三人不法之所有，而竊取他人之動產者，為竊盜罪，處五年以下有期
徒刑、拘役或五百元以下罰金。
附表：經變造之亞太商業銀行斗六分行支票五張：
   編號   票    號     金額（新臺幣）  原發票日     變造後發票日
        AＺ0000000    0000元      91.1.25      90.12.25
        AＺ0000000    0000元      91.1.25      90.12.25
        AＺ0000000    00000元    91.3.10      90.12.10
        AＺ0000000    00000元    91.2.10      90.12.10
        AＺ0000000    0000元      91.2.10      90.12.10
